臺灣臺北地方法院民事裁定
110年度聲再字第1369至1375號
再審聲請人　姜廣利　　住臺北市○○區○○路000巷00號1樓
上列再審聲請人因與再審相對人中華電信股份有限公司臺灣北區
電信分公司間聲請再審事件，對於如附表所示「原確定裁定日期
及案號」欄所示確定裁定聲請再審，本院裁定如下：
    主  文
聲請駁回。
聲請程序費用由再審聲請人負擔。
    理  由
一、按對於確定裁定聲請再審，依民事訴訟法第507條準用第501
    條第1項第4款規定，應具狀表明再審理由，此為必備之程式
    。所謂表明再審理由，須明確指出原確定裁定有如何合於法
    定再審事由之具體情事，始為相當；倘僅泛言有何條款之再
    審事由，而無具體情事者，仍難謂已合法表明再審理由。又
    如未合法表明再審理由，其再審聲請即屬不合法，且此程式
    之欠缺性質上無庸命補正，法院應逕以裁定駁回之（最高法
    院60年度台抗字第538號、70年度台再字第35號、109年度台
    簡聲字第14號裁定要旨參照）。
二、再審聲請人對於如附表「原確定裁定日期及案號」欄所示各
    確定裁定（下稱原確定裁定）聲請再審（案列如附表「聲請
    再審案號」欄所示），然核其民事聲請再審狀之內容：
  ㈠就泛言因本院109年度救字第182號事件之抗告業經逕送最高
    法院審理中，且再審相對人無異議，故請求精神補償費新臺
    幣（下同）800萬元，屬已逾150萬元之非小額訴訟，不應由
    原一審法院繼續審理等部分，與原確定裁定內容顯然無涉，
    難認再審聲請人已具體表明原確定裁定有何合於民事訴訟法
    第496條第1項第1款所規定再審事由之情事，則依首揭說明
    ，其再審之聲請自非合法，且毋庸命補正，應逕以裁定駁回
    之。
  ㈡另關於主張再審相對人之法定代理人變更後未聲明承受訴訟
    ，致原確定裁定有當事人於訴訟中未經合法代理之違法云云
    部分，觀諸最高法院97年度台聲字第1092號裁定要旨，聲請
    事件於裁判前，倘僅須審查聲請人單方聲請之事由是否合法
    及有無理由，毋庸衡酌相對人之相關事由，縱相對人之原法
    定代理人在聲請繫屬後法定代理權消滅而未由新法定代理人
    承受訴訟，法院即依聲請人書面聲請之事由不經言詞辯論而
    為裁判，亦非當然不生效力，且不生相對人於訴訟中未經合
    法代理之問題。是原確定裁定既均屬不經言詞辯論即為裁定
    之聲請再審事件，則原審逕依再審聲請人書面聲請之事由不
    經言詞辯論而為裁判，於法尚無違誤，再審聲請人以再審相
    對人於訴訟中未經合法代理為由，對原確定裁定聲請再審，
    並無理由，不應准許。
三、據上論結，本件再審之聲請為一部不合法、一部無理由，應
    予駁回，爰裁定如主文。
中    華    民    國    110   年    12    月    13    日
                  民事第七庭  審判長法  官  姜悌文

                                    法  官  林欣苑

                                    法  官  黃珮如
以上正本係照原本作成。
本裁定不得抗告。
中　　華　　民　　國　　110 　年　　12　　月　　13　　日
                                    書記官  張惠晴
附表：
編號 聲請再審案號 原確定裁定日期及案號 1 本院110年度聲再字第1369號 110年3月29日 本院110年度聲再字第72號 2 本院110年度聲再字第1370號 110年3月29日 本院110年度聲再字第73號 3 本院110年度聲再字第1371號 110年3月29日 本院110年度聲再字第74號 4 本院110年度聲再字第1372號 110年3月29日 本院110年度聲再字第75號 5 本院110年度聲再字第1373號 110年3月29日 本院110年度聲再字第76號 6 本院110年度聲再字第1374號 110年3月29日 本院110年度聲再字第77號 7 本院110年度聲再字第1375號 110年3月29日 本院110年度聲再字第78號